臺灣新北地方法院刑事判決
111年度審交易字第920號
公  訴  人  臺灣新北地方檢察署檢察官
被      告  林弘旻


上列被告因過失傷害案件，經檢察官提起公訴（111年度調偵字
第1517號），被告於本院準備程序中就被訴事實為有罪之陳述，
經告知簡式審判程序之旨，並聽取當事人之意見後，經本院裁定
行簡式審判程序，判決如下：
    主  文
林弘旻犯過失傷害罪，處有期徒刑貳月，如易科罰金，以新臺幣
壹仟元折算壹日。
    事  實
一、林弘旻於民國110年11月27日17時47分許，騎乘車牌號碼000
    -0000號普通重型機車，沿新北市新莊區幸福路往中港路方
    向行駛，行經同區幸福路609號前，本應注意車前狀況，並
    隨時採取必要之安全措施，而當時天候雖有雨，惟夜間有照
    明、路面濕潤但無缺陷、且無障礙物、視距良好等狀況，並
    無不能注意之情事，竟疏未注意，貿然前行，適有行人黃秀
    容亦疏於注意行人穿越道路時，設有行人穿越道者，必須經
    由行人穿越道穿越，不得在其100公尺範圍內穿越道路，而
    逕自幸福路609號前欲穿越劃有分向限制線（雙黃實線）之
    車道走至對向，林弘旻因而撞擊黃秀容，致黃秀容受有蜘蛛
    膜下腔出血、硬腦膜下血腫、左腳踝外踝尖線狀骨折、頸椎
    受傷等傷害（黃秀容嗣因其他原因，於111年1月25日死亡）
    。嗣林弘旻於有偵查權限之機關及公務員發覺其犯罪前，向
    前往現場處理之警員表明其為肇事人，並接受裁判。
二、案經黃秀容之子黃德旺訴請臺灣新北地方檢察署檢察官偵查
    起訴。
　　理  由
一、查本案被告林弘旻所犯係死刑、無期徒刑、最輕本刑為3年
    以上有期徒刑以外之罪，且非高等法院管轄第一審案件，其
    於準備程序中就被訴事實為有罪之陳述，經本院告知簡式審
    判程序之旨，並聽取公訴人、被告之意見後，經裁定進行簡
    式審判程序審理，則本案證據之調查，依刑事訴訟法第273
    條之2規定，自不受同法第159條第1項、第161條之2、第161
    條之3、第163條之1及第164條至第170條規定之限制，合先
    敘明。
二、認定事實之理由及證據：
(一)前揭犯罪事實，業據被告於警詢、偵查、本院準備程序及審
    理時均坦承不諱，核與證人即告訴人黃德旺於警詢及偵查中
    證述之情節大致相符（見相字卷第21至25頁、第67至71頁、
    第205頁、第231頁），並有警員職務報告、道路交通事故現
    場圖、道路交通事故調查報告表(一)(二)、交通事故現場及
    車輛外觀照片9張、亞東紀念醫院診斷證明書、衛生福利部
    臺北醫院診斷證明書、入住證明書、車輛詳細資料報表、勘
    （相）驗筆錄、相驗屍體證明書、出院病歷摘要、檢驗報告
    書、護理記錄、新北市私立連旺老人長期照顧中心（養護型
    ）給藥記錄單、生命徵象記錄表、法務部法醫研究所111年3
    月29日法醫理字第11100015120號函所附解剖報告書暨鑑定
    報告書等附卷可稽（見相字卷第27至43頁、第61頁、第65頁
    、第75至101頁、第109至197頁、第209頁、第213至225頁、
    第237頁）。
(二)按駕駛人應注意車前狀況，並隨時採取必要之安全措施，道
    路交通安全規則第94條第3項訂有明文。被告領有普通重型
    機車駕駛執照（見本院卷附之證號查詢機車駕駛人資料），
    對上開規定理應知之甚稔並應確實遵守，依其智識能力，及
    參以案發時天候雖有雨、惟夜間有照明、路面濕潤但無缺陷
    、且無障礙物、視距良好等狀況，有上開道路交通事故調查
    報告表(一)及案發現場照片可參，並無不能注意之情事，竟
    疏未注意遵守上開交通安全規定，未注意車前狀況，因而肇
    致本件事故發生，堪認被告就本件交通事故之發生為有過失
    甚明，縱被害人黃秀容疏未注意，於本案事故地點100公尺
    內，設有行人穿越道（見相字卷第29頁道路交通事故現場圖
    ），不得在事故地點穿越道路，而逕自事故地點穿越車道欲
    走至對向，與有過失，但並不因此而得免除被告之刑事過失
    責任。
(三)又被害人所受前揭傷害係因本件交通事故所致，而本件交通
    事故復因被告上開過失行為所致，是被告上開過失肇事行為
    與被害人所受傷害結果間，具有相當因果關係。綜上所述，
    本案事證明確，被告犯行堪予認定，應依法論科。　　　　
三、論罪科刑：
(一)罪名：
　　核被告所為，係犯刑法第284條前段之過失傷罪。
(二)刑之減輕：
　　被告於肇事後留在現場，在有偵查犯罪職權之公務員僅知悉
    犯罪事實，尚不知犯罪人為何人前，向前往現場處理之警員
    表明其為肇事人一節，有道路交通事故肇事人自首情形記錄
    表1紙可考（見相字卷第47頁），被告嗣並接受裁判，合於
    自首之規定，爰依刑法第62條前段之規定減輕其刑。
(三)量刑：
    爰審酌被告騎車上路，未注意車前狀況，隨時採取必要之安
    全措施，因而發生本件交通事故，並致告訴人受有前揭傷勢
    ，所為應予非難；兼衡被告前無犯罪紀錄，素行尚佳，並參
    以其大學畢業之智識程度（見本院卷附之個人戶籍資料查詢
    結果）、於本院審理時自陳之家庭生活與經濟狀況（詳見本
    院簡式審判筆錄第4、5頁）、過失情節及被害人與有過失之
    程度、被害人所受傷勢，及被告犯後坦承犯行，惟未能與告
    訴人黃德旺和解賠償損害之犯後態度等一切情狀，量處如主
    文所示之刑，並諭知易科罰金之折算標準。　
據上論斷，應依刑事訴訟法第273條之1第1項、第299條第1項前
段，刑法第284條前段、第62條前段、第41條第1項前段，刑法施
行法第1條之1第1項，判決如主文。
本案經檢察官李冠輝偵查起訴，檢察官黃明絹到庭執行職務。
中　　華　　民　　國　　111 　年　　11　　月　　2 　　日
                  刑事第二十五庭  法  官  白光華　　
上列正本證明與原本無異。
如不服本判決，應於判決送達後20日內敘明上訴理由，向本院提
出上訴狀 (應附繕本) ，上訴於臺灣高等法院。其未敘述上訴理
由者，應於上訴期間屆滿後20日內向本院補提理由書「切勿逕送
上級法院」。
                                  書記官　楊貽婷
中　　華　　民　　國　　111 　年　　11　　月　　2 　　日
附錄本判決論罪科刑法條全文：　　
中華民國刑法第284條
因過失傷害人者，處1年以下有期徒刑、拘役或10萬元以下罰金
；致重傷者，處3年以下有期徒刑、拘役或30萬元以下罰金。